臺灣澎湖地方法院刑事判決
110年度訴字第49號
公  訴  人  臺灣澎湖地方檢察署檢察官
被      告  鄭揚翰



選任辯護人  王聖傑律師
            藍健軒律師
上列被告因毒品危害防制條例案件，經檢察官提起公訴（110年
度偵字第240、488號），本院判決如下：
    主  文
乙○○犯如附表編號1至3所示之罪，共參罪，各處如附表編號1至3
「主文及宣告刑」欄所示之刑及沒收。應執行有期徒刑貳年。緩
刑伍年，緩刑期間付保護管束，並應於本判決確定日起參年內，
向檢察官指定之政府機關、政府機構、行政法人、社區或其他符
合公益目的之機構或團體，提供貳佰小時之義務勞務及參加法治
教育陸場次。 
    事  實
一、乙○○明知甲基安非他命係毒品危害防制條例所列管之第二級
    毒品，不得販賣，竟基於販賣第二級毒品以營利之犯意，持
    其所有、門號為0000000000號之OPPO牌手機與邱○○聯絡，分
    別於附表編號1至3「交易時間及地點」欄所示之時間、地點
    ，以附表編號1至3「毒品種類及數量」欄、「交易金額」欄
    所示之毒品種類、數量及交易金額，販賣甲基安非他命予邱
    ○○，且均如數收取價金。嗣經澎湖縣政府警察局員警執行網
    路巡邏勤務時察覺有異，並於民國110年3月28日17時50分逮
    捕乙○○，並扣得甲基安非他命2包（毛重1.007公克、淨重0.
    259公克、驗餘淨重0.2588公克）、OPPO牌手機1支、注射針
    筒2支、生理食鹽水1瓶等物，查悉上情。
二、案經澎湖縣政府警察局白沙分局報告臺灣澎湖地方檢察署檢
    察官偵查起訴。
    理  由
壹、程序事項：
    檢察官、被告及辯護人對本判決所引用之供述證據均同意有
    證據能力（見本院卷第43頁），復經本院審酌認該等證據之
    作成無違法、不當或顯不可信之情況，認為以之作為證據應
    屬適當，依刑事訴訟法第159條之5第1項之規定，應認有證
    據能力。至本判決所引用之其餘非供述證據，並無證據證明
    係公務員違背法定程序所取得，亦無顯有不可信之情況，自
    均得作為本判決之證據。
貳、實體事項：  
一、上揭犯罪事實，業據被告於警詢、偵訊、本院準備程序及審
    理時均坦承不諱，核與證人邱○○於警詢及偵訊時證述交易經
    過大致相符，且有澎湖縣政府警察局白沙分局110年3月28日
    扣押筆錄、扣押物品目錄表、扣押物品收據、交通部民用航
    空局航空醫務中心110年5月7日航藥鑑字第0000000號毒品鑑
    定書各1份、刑案現場平面圖1張、蒐證及現場、對話截圖照
    片66張在卷可稽，故被告前開任意性自白，核與事實相符，
    應堪採信。復按我國法令對販賣毒品者臨以嚴刑，惟毒品仍
    無法禁絕，其原因實乃販賣毒品存有利潤可圖，故販賣毒品
    者，如非為利潤，應不至於冒此重刑之險，是以有償交易毒
    品者，除非另有反證證明其出於非圖利之意思而為，概皆可
    認其係出於營利之意而為。又毒品並無公定之價格，可任意
    分裝增減分量，而每次買賣之價量，亦可能隨時依雙方間之
    關係深淺、資力、需求量及對行情之認知、來源是否充裕、
    查緝是否嚴緊、購買者被查獲時供述購買對象之可能性風險
    評估等而異其標準，非可一概而論。惟販賣者從價差或量差
    中牟利方式雖異，但其意圖營利之非法販賣行為則同一。查
    被告與邱○○為普通網友關係，苟無利得，自無甘冒重刑風險
    而任意提供毒品之必要，足徵被告確有營利之意圖，至為灼
    然。從而，本案事證明確，被告3次販賣第二級毒品之犯行
    洵堪認定，應依法論科。
二、論罪科刑： 
  ㈠是核被告所為，係犯毒品危害防制條例第4條第2項販賣第二
    級毒品罪，被告各次販賣前意圖販賣而持有第二級毒品之低
    度行為，為販賣之高度行為所吸收，均不另論罪。本件被告
    所為3次販賣第二級毒品之犯行，犯意各別，行為互殊，應
    予分論併罰。
  ㈡刑之減輕事由：
　⒈被告如附表編號1、2所示犯行均依刑法第62條前段減輕其刑
    ：
　　按對於未發覺之罪自首而受裁判者，得減輕其刑，刑法第62
    條前段定有明文。查被告因附表編號3所示犯行為警查獲後
    即於第1次警詢中主動向警方陳述其如附表編號1、2所示販
    賣第二級毒品犯行（見澎湖縣政府警察局白沙分局白警分偵
    字第1100101507號卷第6頁之警詢筆錄），復有本院公務電
    話紀錄在卷可稽（見本院卷第271頁），且綜觀卷內全部事
    證，於被告向員警坦認上情前，員警應無事證得以合理懷疑
    被告有如附表編號1、2所示犯行。是警方尚未發覺時，被告
    主動於警詢中供述其上開2次販賣第二級毒品之犯罪事實，
    並接受裁判，符合自首之要件，爰依刑法第62條前段規定，
    就其如附表編號1、2所示犯行均減輕其刑。
　⒉被告如附表編號1至3所示犯行均依毒品危害防制條例第17條
    第2項減輕其刑：
　　次按犯第4條至第8條之罪於偵查及歷次審判中均自白者，減
    輕其刑，毒品危害防制條例第17條第2項亦有明文。查被告
    就如附表編號1至3所示犯行，於偵查及審判中均自白不諱，
    應有毒品危害防制條例第17條第2項規定之適用，爰均依法
    減輕其刑。
　⒊被告如附表編號1至3示犯行均依毒品危害防制條例第17條第1
    項減輕其刑：　
　　再按犯第4條至第8條、第10條或第11條之罪，供出毒品來源
    ，因而查獲其他正犯或共犯者，減輕或免除其刑，毒品危害
    防制條例第17條第1項定有明文。查被告就附表編號1所示之
    犯行有供出毒品來源黃建順，黃○○因而經查獲，並由檢察官
    提起公訴；就附表編號2、3所示之犯行有供出毒品來源姜○○
    ，姜智通亦經警察調查後移送檢察官等情，此經被告於警詢
    、偵訊及審理時供述在卷，並有被告提出之存款帳戶轉帳明
    細、手機內部之google時間軸截圖畫面、line對話紀錄翻拍
    照片、黃○○之郵局帳戶基本資料、本院公務電話紀錄表、高
    雄市政府警察局少年警察隊刑事案件111年3月30日高市警少
    隊偵字第11170249200號及111年7月15日高市警少隊偵字第1
    1170555900號刑事案件報告書、臺灣橋頭地方檢察署檢察官
    111年度偵字第4899號起訴書在卷可參，堪認檢警因被告之
    供述而有分別查獲正犯黃○○、姜○○等情，是被告如附表編號
    1至3所示犯行，均應依毒品危害防制條例第17條第1項之規
    定減輕其刑。
　⒋按有2種以上刑之加重或減輕者，遞加或遞減之；刑有加重及
    減輕者，先加後減；有二種以上之減輕者，先依較少之數減
    輕之，刑法第70條、第71條分別定有明文。查被告犯如附表
    編號1、2所示犯行，同時有前述刑法第62條前段、毒品危害
    防制條例第17條第2項及同條第1項等刑之減輕事由，茲依法
    遞減之；如附表編號3所示犯行，同時有毒品危害防制條例
    第17條第2項及同條第1項等刑之減輕事由，茲依法遞減之。
    　　
　⒌至辯護人固請求依刑法第59條規定酌減被告之刑云云，惟本
    院審酌被告個人方面並未存有何種特殊之原因與環境而迫使
    其必須為本案販毒犯行，兼衡以被告依上述減輕事由減輕其
    刑後，並無科以最低度刑仍嫌過重或情輕法重之情狀，是辯
    護人此部分之主張，難認可採。　　
  ㈢量刑：
　　爰審酌被告為圖私利，漠視國家對販賣毒品行為所設禁止規
    範，而為本案3次販賣第二級毒品之犯行，不僅戕害他人身
    心健康，且對社會秩序有潛在之負面影響，實屬不該；惟念
    及被告犯後始終坦承犯行，犯後態度尚佳，且本件被告販賣
    毒品之數量及價額非鉅，係以分裝入含有生理食鹽水之針筒
    內的方式為之，3次販賣毒品之對象亦均為同一人，併考量
    本案販賣毒品之數量、金額及其所欲獲取量差之利益，被告
    之地位顯與大盤、中盤出售數量龐大之毒品以牟取暴利之情
    形有別；另參酌被告於本院審理時自陳高職畢業，現從事鐵
    工助手、月入新臺幣(下同)3萬初元，未婚無子女，父母離
    婚，家中父親僅需被告照顧，無需扶養之家庭經濟狀況、患
    有相關生理及心理疾患之身心狀況等情，並提出大福診所之
    診斷證明書在卷可參，暨其犯罪動機、手段及其前科素行等
    一切情狀，各量處如主文第1項所示之刑；復審酌法律之外
    部性及內部性界限、刑罰經濟及恤刑之目的、行為人復歸社
    會之可能性、各罪間之關係等情狀，定其應執行之刑如主文
    第1項所示。
三、關於緩刑宣告之審酌：
　　被告前未曾因故意犯罪受有期徒刑以上刑之宣告，有臺灣高
    等法院被告前案紀錄表在卷可稽，其因一時失慮，致罹刑典
    ，且於偵審程序中皆坦承全部犯行，堪認被告犯後已深具悔
    意，經此罪刑之宣告後，當知所警惕，信無再犯之虞，並參
    酌檢察官及辯護人於本院審理中之意見，因認對被告所宣告
    之刑，以暫不執行為適當，故就被告予以宣告緩刑5年，以
    啟自新。另為避免其心存僥倖，能深切記取教訓以建立尊重
    法治之正確觀念，爰併依刑法第74條第2項第5款、第8款之
    規定，諭知其應於判決確定日起3年內，向檢察官指定之政
    府機關、政府機構、行政法人、社區或其他符合公益目的之
    機構或團體，提供200小時之義務勞務，及參加法治教育6場
    次，且依刑法第93條第1項第2款規定，應於緩刑期間付保護
    管束，以觀後效。如有違反上述緩刑負擔而情節重大者，而
    有執行刑罰之必要，依刑法第75條之1第1項第4款規定，得
    為撤銷緩刑宣告事由，附此敘明。
四、沒收部分：
　㈠扣案之第二級毒品甲基安非他命2袋（驗餘淨重合計0.2588公
    克），經鑑驗結果，檢出第二級毒品甲基安非他命成分，是
    不問屬於犯罪行為人與否，應依毒品危害防制條例第18條第
    1項前段規定，均於被告如附表一編號3所示扣案前最後1次
    販賣第二級毒品罪刑項下宣告沒收銷燬。又包裹上開毒品之
    包裝袋2只，袋上仍會殘留微量毒品而無法將之完全析離，
    是就該2只包裝袋，亦均應依法併宣告沒收銷燬。至鑑驗用
    罄之毒品既已滅失不復存在，爰不另為沒收銷燬之諭知。
  ㈡被告販賣甲基安非他命與附表一編號1至3所示之對象，並分
    別取得如附表一編號1至3「交易金額」欄所示之價金，核均
    屬被告因本案販毒所得之財物，雖未扣案，仍應分別於其所
    犯各該罪刑項下，宣告沒收之，並於全部或一部不能沒收或
    不宜執行沒收時，追徵之。
  ㈢扣案之OPPO牌手機1支(含門號0000000000號門號SIM卡1枚，I
    MEI碼：000000000000000)為被告所有，且供被告做為本案
    販賣毒品犯行聯繫使用，而注射針筒2支、生理食鹽水1瓶，
    亦係被告所有供本案販賣毒品所用之物等情，亦經被告坦認
    在卷（見本院卷第261、266頁），爰均依毒品危害防制條例
    第19條第1項規定，於其所犯如附表一編號1至3所示罪刑項
    下宣告沒收。至扣案之酒精棉片2片與本案販賣毒品犯行無
    關，自不予宣告沒收。
據上論斷，應依刑事訴訟法第299條第1項前段，判決如主文。
本案經檢察官甲○○提起公訴及到庭執行職務。
中　　華　　民　　國　　111 　年　　8 　　月　　31　　日
                  刑事庭  審判長法　官　李宛玲
                                法　官　陳順輝
                                法　官　陳立祥
以上正本證明與原本無異。
如不服本判決應於收受判決後20日內向本院提出上訴書狀，並應
敘述具體理由；其未敘述上訴理由者，應於上訴期間屆滿後20日
內向本院補提理由書（均須按他造當事人之人數附繕本）「切勿
逕送上級法院」。因疫情而遲誤不變期間，得向法院聲請回復原
狀。
中　　華　　民　　國　　111 　年　　8 　　月　　31　　日
　　　　　　　　　　　　        書記官　林映君
附錄本案論罪科刑法條全文：
毒品危害防制條例第4條
製造、運輸、販賣第一級毒品者，處死刑或無期徒刑；處無期徒
刑者，得併科新臺幣3,000萬元以下罰金。
製造、運輸、販賣第二級毒品者，處無期徒刑或10年以上有期徒
刑，得併科新臺幣1,500萬元以下罰金。
製造、運輸、販賣第三級毒品者，處7年以上有期徒刑，得併科
新臺幣1,000萬元以下罰金。
製造、運輸、販賣第四級毒品者，處5年以上12年以下有期徒刑
，得併科新臺幣500萬元以下罰金。
製造、運輸、販賣專供製造或施用毒品之器具者，處1年以上7年
以下有期徒刑，得併科新臺幣150萬元以下罰金。
前五項之未遂犯罰之。
附表：
編號 購買者 交易時間及地點  毒品種類及數量 交易金額(新臺幣) 罪名、宣告刑及沒收 1 邱○○ 110年3月13或14日某時許，在澎湖縣○○市○○路00號○○旅店  甲基安非他命以針筒注射一劑 1,000元 乙○○犯販賣第二級毒品罪，處有期徒刑壹年貳月。扣案之OPPO牌手機壹支(含門號0000000000號門號SIM卡壹枚，IMEI碼：000000000000000)、注射針筒貳支、生理食鹽水壹瓶均沒收。未扣案之犯罪所得新臺幣壹仟元沒收，如全部或一部不能沒收或不宜執行沒收時，追徵之。 2 邱○○ 110年3月26日21時許，在澎湖縣○○市○○路00號○○旅店  甲基安非他命以針筒注射一劑 600元  乙○○犯販賣第二級毒品罪，處有期徒刑壹年貳月。扣案之OPPO牌手機壹支(含門號0000000000號門號SIM卡壹枚，IMEI碼：000000000000000)、注射針筒貳支、生理食鹽水壹瓶均沒收。未扣案之犯罪所得新臺幣陸佰元沒收，如全部或一部不能沒收或不宜執行沒收時，追徵之。 3 邱○○ 110年3月27日9時許，在澎湖縣○○市○○路00號○○旅店  重量不詳之甲基安非他命(裝在針筒)  900元 乙○○犯販賣第二級毒品罪，處有期徒刑壹年拾月。扣案之甲基安非他命貳袋（含包裝袋貳只，驗餘淨重合計零點貳伍捌捌公克）均沒收銷燬；扣案之OPPO牌手機壹支(含門號0000000000號門號SIM卡壹枚，IMEI碼：000000000000000)、注射針筒貳支、生理食鹽水壹瓶均沒收；未扣案之犯罪所得新臺幣玖佰元沒收，如全部或一部不能沒收或不宜執行沒收時，追徵之。